智慧財產法院刑事裁定
　　　　　　　　　　　　　　　　　 99年度刑智聲再字第6號
再審聲請人
即受判決人　　　劉先基
上列聲請人因違反商標法案件，對於本院99年度刑智上易字第57
號，中華民國99年8 月26日第二審確定判決（原審案號：台灣屏
東地方法院法98年度易字第672 號，起訴案號：臺灣屏東地方法
院檢察署97年度他字第576 號），聲請再審，本院裁定如下：
    主  文
再審之聲請駁回。
    理  由
一、再審聲請意旨略以：告訴人所提出之系爭二件海灘褲並非證
    人朱建州向聲請人即被告所購買，原判決有刑事訴訟法第42
    1 條重要證據漏未審酌之情事。且本案錄音光碟於一審中並
    未引為判決依據，惟二審擷取對話內容認定被告知悉系爭商
    標，惟因被告曾向「布袋」之人批發過海灘褲，告訴人先前
    也曾為此提起訴訟，被告誤以為是該組海灘褲之仿冒問題，
    才會去電與告訴人協調，而有錄音光碟之對話內容，此顯然
    係誤解所致，被告特提出錄音光碟中所提海灘褲之照片此一
    新證據，足以影響錄音光碟之證明力，有刑事訴訟法第420
    條第6 款之情事。又聲請人店內尤姓女店員於原審偵審中均
    未訊問，伊可以作證97年1 月22日、26日開立收據之交易情
    況，對本案判決有絕對影響。另原判決論以一罪一罰論被告
    為二罪，認事用法違誤；爰依法聲請再審云云。
二、按不得上訴於第三審法院之案件，其經第二審確定之有罪判
    決，如就足生影響於判決之重要證據漏未審酌者，得為受判
    決人之利益聲請再審。刑事訴訟法第421 條定有明文，惟所
    謂「足生影響於判決之重要證據漏未審酌」，係指該證據業
    經提出，但法院未予調查或經聲請調查而未予調查，致於確
    定判決漏未審酌，且該證據如經審酌採取，顯足生影響該判
    決之結果，並應為受判決人有利之判決始足當之。苟被捨棄
    之證據，已於理由內敘明其捨棄之理由者，或未據提出，第
    二審無從審酌者，均非漏未審酌。所謂「重要證據」，必須
    該證據已足認定受判決人應受無罪、免訴、或輕於原審所認
    定之罪名方可，如不足以推翻原審所認定罪刑之證據，即非
    足生影響於原判決之重要證據；且當事人所提出之證據，不
    足以影響判決結果，或經第二審法院依調查結果，本於論理
    法則、經驗法則，取捨而不予採取者，即難據以開始再審之
    程序。即以「足生影響於判決之重要證據漏未審酌」為理由
    ，必該證據已於判決前已經提出，卻漏未審酌，且該證據確
    為真實，而足以為受判決人有利之判決方可，若不足以推翻
    原確定判決所認定罪刑之證據，即非足生影響於原判決之重
    要證據。
三、經查，原確定判決所認聲請人即受判決人基於販賣仿冒商標
    商品之犯意，自97年1 月22日起，分別在其經營之鴻賓山莊
    、佳正商店內公開陳列，並以每件190 元之價格販賣不特定
    人牟利。嗣經傅宏文派員分別於97年1 月22日前往鴻賓山莊
    ，及同年月26日在佳正商店購買仿冒系爭商標之海灘褲各1
    件，而悉上情等事實，係以有商標註冊證2 紙在卷可稽、收
    據2 紙在卷可查，並有仿冒海灘褲2 件扣案可證，且有證人
    朱建州、傅宏文之證言可資佐證，並佐以聲請人於審判外與
    告訴人之電話對話，而認聲請人並不否認扣案海灘褲有告訴
    人的logo（即系爭商標圖樣）。此外，參酌聲請人曾供認其
    所經營之鴻賓山莊於96年4 月間曾向告訴人進貨一情，核與
    告訴人陳稱聲請人於96年4 月1 日至6 日陸續進貨，數量如
    出貨單等情明確，並有告訴人提出之出貨單據（見他字卷(
    一) 第59之1 頁至59之7 頁）為證。本件聲請意旨指摘原確
    定判決不當部分，業經本院原確定判決於理由內詳予論述其
    證據之取捨認定及不採之理由、敘明得心證之理由及適用法
    律之依據等，核無任何憑空推論之情事，所為論斷亦與經驗
    法則、論理法則無悖。而法院依憑論理法則及經驗法則，本
    其自由心證對證據予以取捨及判斷所為之結果，屬其職權之
    適法行使，並非漏未審酌，自難徒憑聲請人之己見，任意主
    張對證據有相異之評價，而指摘原確定判決不當為由聲請再
    審。此外，本院原確定判決於審理期日中亦曾詢問聲請人尚
    有何證據調查，聲請人亦表示無證據需調查，此經本院調取
    上開卷證核閱無誤，是其再審意旨所提上揭證據，顯非足以
    推翻原確定判決所認定罪刑之證據，亦非屬重要證據；且聲
    請人所執再審理由，係就其於原審法院及本院已主張或辯解
    部分再次漫為爭執，顯非有何重要證據漏未審酌之情形。綜
    上所述，原確定判決並無漏未審酌上開證據，而聲請人所提
    上開證據，並非一經再審程序重新審酌，即足認定再審聲請
    人應受無罪、免訴、或輕於原審所認定之罪名，自與刑事訴
    訟法第421 條之要件未合。
四、次按因發現確實之新證據，足認受有罪判決之人應受無罪之
    判決者，為受判決人之利益，得聲請再審，刑事訴訟法第42
    0 條第1 項第6 款定有明文。而所謂「發見新證據」，係指
    該證據當時已經存在，為法院及當事人所不及知，不及調查
    斟酌，至其後始行發見，且就證據本身形式上觀察，固不以
    絕對不須經過調查程序為條件，但必須顯然可認為足以動搖
    原有罪確定判決，而為受判決人無罪、免訴、免刑或輕於原
    判決所認罪名之判決者為限。此受理聲請再審之最後事實審
    法院，應就聲請再審理由之所謂「新證據」，須具備於事實
    審判決前已經存在，為法院、當事人所不知，事後方行發見
    之「嶄新性」，及顯然可認足以動搖原有罪確定判決，應為
    無罪、免訴、免刑或輕於原判決罪名之「顯然性」二要件，
    加以審查，為判斷應否准予開始再審之準據，有最高法院85
    年度台抗字第308 號裁定可資參照。又所謂「確實之新證據
    」，係指其證據之本身在客觀上可認為真實，勿須經過調查
    ，即足以動搖原判決，使受刑人得受有利之裁判者而言，若
    在客觀上就其之真實性為如何，尚欠明瞭，非經相當之調查
    ，不能辨其真偽，即與確實新證據之「確實」含義不符，亦
    難據為聲請再審之理由，最高法院70年度台抗字第161 號裁
    定足資參照。又人證，係以證人之證言為證據資料，故以證
    人為證據方法，以其陳述為證明之作用者，除非其於另一訴
    訟中已為證言之陳述，否則，不能以其事後所製作記載見聞
    事實之文書，謂其係根據該人證成立於事實審法院判決之前
    ，而認該「文書」為新證據；另所指證人「於另一訴訟中已
    為證言之陳述」，係指證人在事實審法院判決前，在另一訴
    訟中已為證言之陳述，而有可為證據之供述筆錄（書證），
    未能調查審酌之情形而言（最高法院90年度臺抗字第360 號
    判決意旨、最高法院75年臺上字第7151號判例參照）。另按
    證據之取捨及其證明力之判斷，屬於事實審法院之職權，苟
    其所為之判斷，並不違背經驗法則及論理法則，即不能任意
    指為違背法令。經查：
  1.告訴人於98年3 月12日提出其分別與聲請人、聲請人配偶廖
    怡雯之對話錄音光碟，而錄音光碟復經第一審於98年11月23
    日進行勘驗，製有勘驗筆錄在卷可查（見第一審卷第72頁正
    面至第83頁反面）。被告對上開錄音光碟之勘驗筆錄所載之
    對話內容，並無爭執，對光碟內與告訴人對話之聲音，為其
    本人及配偶之聲音亦無爭執（見原審卷第44至45頁之準備程
    序筆錄第4 、5 頁，於原審勘驗時亦為相同陳述），被告亦
    於原審審判期日對其證據能力及證據力無爭執（見原審卷第
    76頁），則系爭錄音光碟內容，既經第一審勘驗，亦據原確
    定判決調查、審理，是為原確定判決調查、審理時即已存在
    之證據，聲請人並無當時不知而事後發現之理。況聲請人所
    提出之比對照片非係於最後事實審法院判決「當時已經存在
    」者之證據，亦非屬「毋須經調查程序」之情形，故此部分
    主張亦與「嶄新性」、「顯然性」之定義有間，難謂符合刑
    事訴訟法第420 條第1 項第6 款所謂發現確實新證據，自亦
    不得作為聲請再審之原因。加以原審確定判決已就告訴人蒐
    證之扣案仿冒海灘褲2 件之同一性、聲請人明知系爭商標為
    告訴人之註冊商標等情，於理由內詳予說明，縱係聲請人所
    言屬實，亦不足以動搖原確定判決，故不符刑事訴訟法第42
    0 條第1 項第6 款規定之要件，不得據為再審理由。
  2.又聲請人所述該尤姓女店員之證人，然該證人並非係在事實
    審法院判決前，在另一訴訟中已為證言之陳述，而有可為證
    據之供述筆錄（書證），未能調查審酌之情形而言，自與上
    述最高法院75年臺上字第7151號判例意旨未相符合。且原確
    定判決對於認定聲請人犯罪之理由及相關證據，業於理由欄
    內論述綦詳，而遍觀全文，未見聲請人曾主張該尤姓女店員
    對證人朱建州購買物品非告訴人所提出證物一事記憶深刻；
    該女店員於原審既未有任何陳述，自非係於最後事實審法院
    判決「當時已經存在」者之證據，且若有供述，是否可信，
    亦非無疑，是此項供述筆錄，並非屬「毋須經調查程序」之
    情形，即足以動搖原確定判決之，要核與刑事訴訟法第420
    條第1 項第6 款所指「新證據」要件之未合。
  3.至聲請人另指摘原確定判決一罪一罰所認事用法違誤云云。
    惟查係就原確定判決之採證認事及量刑之職權行使，再為爭
    執，依上揭說明，核與上開刑事訴訟法第420 條第1 項第6
    款之要件不符。
五、綜上，本件聲請人所舉聲請再審之理由，核與上引法條所定
    無一相符，應認為無再審理由，是其再審之聲請，應予駁回
    。
六、據上論斷，應依刑事訴訟法第434 條第1 項，裁定如主文。
中　　華　　民　　國　　100　 年　　1　　 月　　7　　 日
                    智慧財產法院第一庭
 　　　　　               審判長法　官  李得灶
                                法　官  汪漢卿
                                法　官  王俊雄
以上正本係照原本作成。
不得抗告。
中　　華　　民　　國　　100　 年　　1　　 月　　7　　 日
                                書記官  王英傑
